【裁判字號】    89,簡抗,46
【裁判日期】    900622
【裁判案由】    遷讓房屋
【裁判全文】
臺灣臺中地方法院民事裁定  八十九年度簡抗字第四六號
    抗  告  人  乙○○
    相  對  人  甲○○
右當事人間遷讓房屋事件，抗告人對於中華民國八十九年九月十九日本院沙鹿簡易庭
八十九年度沙簡字第九○五號裁定提起抗告，本院裁定如左：
    主      文
抗告駁回。
抗告程序費用由抗告人負擔。
    理      由
一、按抗告法院認抗告為無理由者，應為駁回抗告之裁定，民事訴訟法第四百九十二
    條第一項定有明文。此項規定，依同法第四百三十六條之一第三項規定，於簡易
    訴訟程序事件之抗告程序準用之。
二、本件抗告意旨略以：抗告人於原審起訴狀已經載明，係基於使用借貸及所有權之
    物上請求權之法律關係而提起本件訴訟，並於原審提出多達八份之書狀，並檢具
    三十三件之物證，其中鈞院八十七年度沙簡字第四四六號及八十八年度簡上字第
    七七號民事判決均認原始所有權非本件相對人利用本件原審另一被告洪碧年以父
    親之地位所擁有，亦即系爭房屋應為實際出資承買者所應享有其之處分權及所有
    權，而經檢驗所有證據顯示，本件相對人及原審另一被告洪碧年均未曾出資，原
    審裁定竟無視抗告人所提出當初購買系爭房屋時之出資明細表及相關證據，亦無
    視本件訴訟乃係抗告人因基於以確係完全出資者之所有權之效用，請求相對人返
    還系爭房屋以便整修重建之訴訟標的之事實。為此，提起抗告，聲請廢棄原裁定
    ，更為適法之裁判云云。
三、按訴訟標的於確定之終局判決中經裁判者，除法律別有規定外，當事人不得就該
    法律關係更行起訴，民事訴訟法第四百條第一項定有明文。經查抗告人前曾以相
    對人無權占有系爭房屋，而基於民法第七百六十七條之所有權之物上請求權及同
    法第四百七十條之使用借貸物返還請求權，訴請相對人返還系爭房屋，並經本院
    以八十五年度簡上字第二九四號判決抗告人敗訴確定等情，業經本院調取該案民
    事案卷查閱無誤。是抗告人於原審再以基於使用借貸及所有權之物上請求權之法
    律關係，訴請相對人返還系爭房屋，則抗告人於原審據以為本件訴訟標的之法律
    關係，與前開確定判決之訴訟標的，均為借用物返還請求權及所有權之物上請求
    權，是揆諸首開規定，抗告人即應受上述訴訟事件既判力之拘束，不容更為起訴
    ，而違背一事不再理原則。是以，抗告人對相對人提起本件訴訟，顯然欠缺訴訟
    成立要件，於法即有未合，不應准許。原審以抗告人提起本件訴訟係有違民事訴
    訟法第四百條第一項之規定，而予裁定駁回，並無違誤，抗告意旨，指摘原裁定
    不當，為無理由，應予駁回。
四、據上論結，本件抗告為無理由，依民事訴訟法第四百三十六條之一第三項、第四
    百九十二條第一項、第九十五條、第七十八條，裁定如主文。
中      華      民      國    九十    年      六      月    二十二      日
                              臺灣臺中地方法院民事第三庭
~B審判長法官  張瑞蘭
~B法      官  陳  葳
~B法      官  許秀芬
右為正本係照原本作成
不得抗告。
中      華      民      國    九十    年      六      月    二十二      日
~B法院書記官


司法院資訊處製作；財團法人民間司法改革基金會備份。
